臺灣臺中地方法院民事判決　96年度建字第94號
　原　　　告　大仕營造有限公司
　法定代理人　丙○○
　訴訟代理人　常照倫律師
　複　代理人　黃琪雅律師
　被　　　告　德旺營造工程股份有限公司
　法定代理人　甲○○
　訴訟代理人　乙○○
上列當事人間請求給付票款事件，本院於民國96年11月13日言詞
辯論終結，判決如下：
    主    文
被告應給付原告新臺幣壹仟肆佰捌拾陸萬零壹佰捌拾陸元，及分
別自如附表所示利息起算日起至清償日止，按年息6%計算之利息
。
訴訟費用由被告負擔。
本判決於原告以新臺幣肆佰玖拾伍萬肆仟元供擔保後，得假執行
。
    事實及理由
甲、程序方面：
一、按原告於判決確定前，得撤回訴之全部或一部，民事訴訟法
    第262條第1項定有明文。本件原告提起本訴原對被告、連帶
    請求，嗣於民國96年9月20日具狀撤回，依上開規定，應予
    准許。
二、按不變更訴訟標的，而補充或更正事實上或法律上之陳述者
    ，非為訴之變更或追加，民事訴訟法第256條定有明文。本
    件附表編號1票面金額為新臺幣（下同）314,426元、總計部
    分為14,860,186元，原告之起訴狀誤載為314,000元、14,86
    0,160元，爰予以更正。
乙、實體方面：
一、原告主張：緣訴外人介興營造廠股份有限公司（下稱介興營
    造），於94年8月16日與原告簽立合約書，由訴外人連工帶
    料承攬工程：南投縣政府主辦之「南投縣濁水溪線砂石車專
    用道路開闢工程」A、B區檔土牆、排水溝結構體工程。工程
    報酬依合約所定單價實作實算。經原告施作完成後，訴外人
    應給付原告之工程報酬為55,129,295元整，惟查訴外人介興
    營造就上開工程報酬僅於95年5月2日匯款9,960,000元、16
    日5,000,000元、8月2日4,000,000元及12月8日2,000,000元
    四次共給付20,960,000元之工程款，以被告德旺營造工程股
    份有限公司（下稱德旺營造）所簽發之支票給付原告，其中
    已兌現之支票為16,930,816元。然就剩餘之17,238,479元工
    程款被告介興營造至今均未給付。（計算式：55,129,295─
    9,960,000─5,000,000─4,000,000─2,000,00 0─16,930,
    816＝17,238,479）。復查，因訴外人介興營造所交票據屬
    遠期支票，遂同意再支付原告利息損失750,842元，連同前
    開欠款，訴外人介興營造應給付原告為17,989,321元（計算
    式17,238,479＋750,842）予原告。就上開部分款項，訴外
    人介興營造係以被告德旺營造所簽發之支票給付，支票共計
    14張，票面總金額為14,860,186元。詎該支票經屆期提示竟
    不獲兌現。從而原告本於票據債權訴請被告德旺營造給付原
    告14,860,186元之票款，於法自屬有據。爰依票據之法律關
    係提起本訴，請求判決被告德旺營造工程股份有限公司應給
    付原告14,860,186元，及自如附表所示利息起算日起至清償
    日止，按年息6%計算之利息。並陳明願供擔保，請准宣告假
    執行。
二、被告對於原告主張之事實不爭執。
三、得心證之理由：本件原告主張之事實，已據其提出與所述相
    符之合約書、訴外人介興營造請款支付明細表等影本各1 份
    、統一發票影本25紙、支票及退票理由單影本各14紙為證，
    即被告對於原告主張之事實亦不爭執，是依本院調查之結果
    ，堪認原告主張屬實。從而，原告依票據之法律關係提起本
    訴，請求判決被告應給付原告14,860,186元，及自如附表所
    示利息起算日起至清償日止，按年息6%計算之利息，為有理
    由，應予准許。
四、原告陳明願供擔保，聲請宣告假執行，核無不合，爰酌定相
    當擔保金額准許之。
五、訴訟費用負擔之依據：民事訴訟法第78條。
中　　華　　民　　國　　96　　年　　12　　月　　11　　日
                  民事第一庭    法  官  呂明坤
附表：
┌──┬────┬────────┬────┬─────┐
│編號│發票日  │ 退票日         │票號    │票面金額  │
│    │        │（即利息起算日）│        │          │
├──┼────┼────────┼────┼─────┤
│ 01 │95.12.15│        95.12.21│0000000 │   314,426│
├──┼────┼────────┼────┼─────┤
│ 02 │95.11.30│        95.11.30│0000000 │ 2,980,000│
├──┼────┼────────┼────┼─────┤
│ 03 │95.12.31│        95.01.02│0000000 │ 2,981,559│
├──┼────┼────────┼────┼─────┤
│ 04 │96.01.15│        95.01.15│0000000 │ 2,358,575│
├──┼────┼────────┼────┼─────┤
│ 05 │95.12.15│        95.12.21│0000000 │ 2,350,000│
├──┼────┼────────┼────┼─────┤
│ 06 │95.12.31│        96.01.02│0000000 │   189,319│
├──┼────┼────────┼────┼─────┤
│ 07 │95.11.30│        95.11.30│0000000 │ 1,465,465│
├──┼────┼────────┼────┼─────┤
│ 08 │95.12.31│        95.12.31│0000000 │14,700,000│
├──┼────┼────────┼────┼─────┤
│ 09 │95.12.15│        95.12.15│0000000 │    20,438│
├──┼────┼────────┼────┼─────┤
│ 10 │95.11.30│        95.11.30│0000000 │   178,800│
├──┼────┼────────┼────┼─────┤
│ 11 │95.12.31│        95.12.31│0000000 │   208,709│
├──┼────┼────────┼────┼─────┤
│ 12 │96.01.15│        96.01.15│0000000 │   176,893│
├──┼────┼────────┼────┼─────┤
│ 13 │95.12.15│        95.12.15│0000000 │   152,750│
├──┼────┼────────┼────┼─────┤
│ 14 │95.12.31│        95.12.31│0000000 │    13,252│
├──┼────┴────────┴────┴─────┤
│總計│                                   1,486,086元  │
└──┴────────────────────────┘
正本係照原本作成。
如對本判決上訴，須於判決送達後20日內向本院提出上訴狀。
中　　華　　民　　國　　96　　年　　12　　月　　11　　日
                                書記官  吳慕先
